【裁判字號】    89,上易,2802
【裁判日期】    891006
【裁判案由】    傷害
【裁判全文】
臺灣高等法院臺中分院刑事判決                八十九年度上易字第二八二號
    上  訴  人  臺灣台中地方法院檢察署檢察官
    上  訴  人
    即  被  告  丙○○
                甲○○
    被      告  丁○○○
    右  一  人
    輔  佐  人  國立民
右列上訴人等因被告等傷害案件，不服台灣台中地方法院八十九年度易字第二二三七
號中華民國八十九年十月六日第一審判決（起訴案號台灣台中地方法院檢察署八十九
年度調偵字第二二九號）提起上訴，本院判決如左：
    主  文
上訴駁回。
    事  實
一、丁○○○與丙○○、甲○○係鄰居關係，平日即時因細故迭生嫌隙，於民國（下
    同）八十八年八月二十五日十四時許，丁○○○路過丙○○、甲○○所有位在台
    中市○○路○段三七巷四十號住處後院時，丁○○○與丙○○各基於傷害人身體
    之犯意，互相拉扯，適在上揭地點前院之甲○○耳聞二人拉扯時之爭執聲，因而
    趕赴現場，見上開情狀，竟與翁美玲基於共同傷害人身體犯意之聯絡，由甲○○
    抓住丁○○○之雙手，由翁美玲持石頭擊傷丁○○○之頭部，致丁○○○受有左
    額頭瘀腫傷八乘六公分、左前臂表皮傷六乘○．三公分、右前臂表皮傷三乘○．
    三公分、左頭頂腫傷三乘三公分之傷害；丙○○受有左下唇瘀傷及左臉擦傷、兩
    側上肢抓傷、左前胸擦傷之傷害。
二、案經丁○○○與丙○○訴由台中市警察局第四分局移送臺灣臺中地方法院檢察署
    檢察官偵查起訴。
    理  由
一、訊據上訴人即被告（下稱被告）丙○○及甲○○均矢口否認有為上揭犯行，被告
    丙○○辯稱：並未打被告丁○○○，是丁○○○用石頭要打伊，伊先閃過後抓住
    丁○○○的手要反抗時，丁○○○又將之壓在牆壁云云；被告甲○○則辯稱：當
    時聽到其妻即被告丙○○之叫聲，從前院跑至後院後，僅架開他們，並未拉住丁○○○的手讓丙○○打云云。被告丁○○○未於本院審理時到庭，其於原審亦否
    認有傷害行為，辯稱：當天經過被告丙○○家後院時，丙○○無緣無故就拿石頭
    丟伊，又拉伊的頭髮，並無打丙○○，亦未與之發生拉扯云云。經查：(一)、被告
    丙○○於原審坦承：「（當天情形如何？）當天下午二點多，我去後院拿盆子，
    她拿石頭要丟我，我有閃過，後來就互相拉扯．．．（對被告丁○○○之驗傷單
    有何意見？）我也有被她打，她手上的傷應該是拉扯的，．．。」等語綦明（見
    原審卷第二十頁）；參以證人廖田金鳳於原審證稱：「（有無在八十八年八月二
    十五日下午二時許看到被告等在拉扯？）我當天本來在家裡看電視，聽到外面有
    人在大小聲，我門一打開，有看到三個人在拉扯，當時沒有看到呂國治，我就跟
    他們說大家都是鄰居不要這樣子，後來他們就分開了，我也就進去了，不過我沒
    有走近看他們拉扯的情形，之後大概傍晚時，丁○○○就到我家抱怨給我聽，他
    額頭附近有受傷瘀血。」等語（見原審卷第六十三頁）。又被告丁○○○於八十
    八年八月二十五日確實因本件糾紛受有傷害，有行政院衛生署台中醫院所出具之
    診斷證明書及被告丁○○○於八十八年八月二十五日至該院就診之病歷影本各乙
    紙附卷可稽。且依卷附之現場照片二幀所示（見偵查卷第十三頁），被告丙○○
    、甲○○與被告丁○○○確有發生拉扯，復參以被告丁○○○受有左額頭瘀腫傷
    八乘六公分、左前臂表皮傷六乘○．三公分、右前臂表皮傷三乘○．三公分、左
    頭頂腫傷三乘三公分之傷害，其所受傷害均係在頭前額及手臂部位一情，是被告
    丁○○○指稱上開傷勢係因遭被告甲○○拉其手時，被告丙○○以石頭擊傷之情
    ，應堪採信。(二)、被告丁○○○於原審雖辯稱：伊未打被告丙○○，亦未與之發
    生拉扯云云。然而證人廖田金鳳於原審證稱：有看見被告丁○○○、丙○○及甲○○在拉扯等語（見原審卷第六十三頁），且依卷附之現場照片以觀（見偵查卷
    第十三頁下幀），被告丁○○○確有與被告丙○○發生拉扯，而被告丙○○於八
    十八年八月二十五日確實因本件糾紛受有傷害，亦有私立孫中山醫學院附設孫中
    山先生紀念醫院所出具之診斷證明書及被告丙○○於八十八年八月二十五日至該
    院就診之病歷影本各乙紙附卷可稽。是被告丙○○之傷勢，係被告丁○○○與之
    爭執時拉扯所致，亦堪認定。(三)、是被告等上開所辯，無非避重就輕之詞，不足
    採信，被告等犯行，應堪認定，均應依法論科。
二、核被告丁○○○、丙○○及甲○○三人所為，均係犯刑法第二百七十七條第一項
    之傷害罪。被告翁美玲與被告甲○○間，就上開犯行有犯意聯絡及行為分擔，為
    共同正犯。原審依據上述理由，適用刑法第二百七十七條第一項，第二十八條、
    第四十一條，罰金罰鍰提高標準條例第一條前段、第二條，並審酌被告丁○○○
    、丙○○及甲○○三人係鄰居，不思和睦共處，反僅因細故迭起爭執進而訴諸肢
    體衝突，暨渠等犯罪之動機、目的、手段、犯罪時所受之刺激、被告丁○○○、
    丙○○二人均因本案互毆之行為受有傷害，渠等所受傷害程度及犯後態度等一切
    情狀，各量處拘役三十日之刑，並均諭知易科罰金之折算標準，均以三百元折算
    一日。經核其認事用法俱無不合，量刑亦稱允適，被告丙○○、甲○○提起上訴
    ，猶執陳詞否認有傷害行為而指摘原判決不當，惟未能提出對其等有利證據供本
    院審酌；檢察官上訴意旨指原判決就被告丁○○○部分量刑過輕，均非有理由，
    應予駁回。
三、被告丁○○○經合法傳喚，無正當理由不到庭，爰不待其陳述逕行判決。
據上論斷，應依刑事訴訟法第三百七十一條、第三百六十八條，判決如主文。
本案經檢察官乙○○到庭執行職務。
中      華      民      國    八十九      年    十二      月   二十七   日
                              台灣高等法院台中分院刑事第七庭
                                    審判長法  官  林  榮  龍
                                          法  官  黃  日  隆
                                          法  官  江  錫  麟
右正本證明與原本無異。
不得上訴。
                                          書記官  謝  雅  惠
中      華      民      國    八十九      年    十二      月   二十九   日
                                                                        Ｋ


司法院資訊處製作；財團法人民間司法改革基金會備份。
